臺灣士林地方法院刑事判決　　　　　　　　　　　　　九十一年度易字第八五四號
　　公　訴　人　臺灣士林地方法院檢察署檢察官
　　被　　　告　乙○○
右列被告因竊盜案件，經檢察官提起公訴（九十一年度偵緝字第八一○號），本院判
決如左：
    主  文
乙○○竊盜，處拘役貳拾伍日，如易科罰金以佰元折算壹日。
    事  實
一、乙○○前有脫逃、違反麻醉藥品管理條例等前科（於本件尚不構成累犯），於民
    國（下同）九十一年四月二十九日下午三時五十分，行經台北市○○區○○路九
    五號新光醫院停車場內時，見甲○○停放在該處機車之踏板上置放甲○○所有之
    一大包饅頭（內有六小包，每小包內有饅頭七個，共價值新台幣六百元），乙○
    ○因飢餓，竟意圖為自己不法之所有，見四下無人之際，竊取該一大包饅頭，上
    情適為返回停車場之甲○○目睹，甲○○遂於乙○○得手欲離去之際，阻其離去
    並報警查獲。
二、案經被害人甲○○訴由台北市政府警察局士林分局報告台灣士林地方法院檢察署
    檢察官偵查起訴。
    理  由
一、訊據被告乙○○固不否認取得甲○○所有之一大包饅頭，惟矢口否認竊盜犯行，
    辯稱：該饅頭是其自地上撿拾，非竊盜云云，查右揭事實，業據證人甲○○於警
    訊中證述綦詳，並有贓物認領保管單一紙在卷可稽。被告雖以上詞為辯，然查縱
    該饅頭於甲○○離去之際，自機車踏板上掉落於地，惟訊之被告，其於警訊中供
    稱：機車踏板上旁地下有一大包饅頭，我見四處都無人，就提起那包饅頭：：等
    語；於本院審理時供稱：一整包饅頭裝得滿滿的，裝袋子之饅頭算乾淨的，我知
    道饅頭是有人的，饅頭就在機車旁邊的地上等語，是縱饅頭確自機車之踏板掉於
    地上，然饅頭乃在緊鄰機車旁之地上，且裝饅頭之袋子係乾淨的，被告亦知該饅
    頭是他人所有。依上，縱饅頭於甲○○離開後，自機車踏板上掉落，惟其緊鄰機
    車旁，且甲○○旋即返回停車處，是該饅頭仍在甲○○之實力支配下，且被告亦
    知該饅頭屬他人所有，非他人拋棄或遺失之物，是亦無礙被告竊盜罪之成立。綜
    上所述，被告所辯仍無阻其竊盜犯行之成立，被告犯行堪以認定。本件事證明確
    ，應依法論科。
二、核被告所為，係犯刑法第三百二十條第一項之竊盜罪。爰審酌被告前有如事實欄
    所載之前科，於本件雖不構成累犯，惟適足觀其素行之良窳，及其犯罪之動機、
    目的、手段、所得之利益甚微，暨犯罪態度等一切情狀，量處如主文所示之刑，
    並諭知易科罰金之折算標準。
三、據上論斷，應依刑事訴訟法第二百九十九條第一項前段，刑法第三百二十條第一
    項、第四十一條第一項前段，罰金罰鍰提高標準條例第一條前段、第二條，判決
    如主文。
本案經檢察官林聰良到庭執行職務。
中      華      民      國      九十一     年     十二    月    十六    日
                                       臺灣士林地方法院刑事第一庭
                                           法  官  江  翠  萍
右正本證明與原本無異。
如不服本判決，應於判決送達後十日內，向本院提出上訴狀。
                                           書記官  范  淑  芬
中      華      民      國      九十一     年     十二    月    十七    日
附錄本案論罪科刑法條全文
刑法第三百二十條第一項：
  意圖為自己或第三人不法之所有，而竊取他人之動產者，為竊盜罪，處五年以下有
  期徒刑、拘役或五百元以下罰金。
